臺灣臺北地方法院民事裁定　　　　　　　94年度簡抗字第73號
抗　告　人　甲○○
上列抗告人因請求訴訟救助事件，抗告人對於民國九十四年八月
十九日本院台北簡易庭所為之九十四年度北救字第五六號裁定提
起抗告，本院裁定如下：
    主  文
抗告駁回。
抗告費用由抗告人負擔。
    理  由
一、抗告意旨略以：抗告人夫妻共同所得雖為新台幣（下同）
    666,392元，惟此部分全為抗告人之配偶張娟娟之薪資所得
    ，是以甲○○完全無任何工作在身，亦無任何固定薪水，確
    屬實情。又夫妻之財產既然分開，僅合併申報所得而已，配
    偶並無義務幫對方繳納裁判費，本院似不得以配偶有財產即
    可推論抗告人本身有財產。甚且，張娟娟亦向銀行大筆舉債
    共計2,233,373元，每月還款壓力沈重，是以張娟娟本人亦
    根本無基本生活能力，更不可能挹注抗告人進行此項訴訟。
    目前，抗告人之財產頂多僅有汽車一部，與燁輝企業股份有
    限公司（下稱燁輝公司）之投資所得而已。惟該汽車為八年
    的箱型車，從年份、汽車種觀之，依一般經驗法則，目前拿
    去市面賣也僅能賣得幾千元，更別提脫手不易，變現亦難。
    至於燁輝公司之投資所得為去年度之所得，已經全數花用完
    畢，比較前開張娟娟借款數字，更遠遠杯水車薪。甚且，甲
    ○○本身之信用狀況亦無法向銀行提出任何貸款計畫，是以
    甲○○確實為無資力之人。並符合民事訴訟法第107條之規
    定，爰請鈞院廢棄原裁定並自為適法之裁定等語。
二、按當事人無資力支出訴訟費用者，固得聲請訴訟救助，然所
    謂無資力係指窘於生活，且缺乏經濟信用者而言（43年台抗
    第152號判例可資參照）。經查，抗告人於93年度之所得為
    50,000元，且名下有汽車一部、投資燁輝公司現值金額114,
     000元等情，有稅務電子閘門財產所得線上查調結果明細表
    在卷可稽，抗告人於原審起訴狀中亦自陳「目前其爭議之事
    實、證據已分別委託律師全權處理」等語，雖抗告人陳稱汽
    車不易變現，且燁輝公司之投資所得已經全數花用完畢，其
    信用狀況亦無法向銀行提出任何貸款計畫等語，惟聲請人既
    尚有動產，並有資力聘請律師，且其亦未釋明其投資所得已
    經全數花用完畢，及其缺乏經濟信用等情，尚難認定抗告人
    無資力支出原審之裁判費78,220元，是抗告人之抗告並無理
    由，應予駁回。
三、依民事訴訟法第95條、第78條，裁定如主文。
中　　華　　民　　國　　94　　年　　10　　月　　20　　日
                  民事第六庭    審判長法　官　吳光釗
                                      法  官  楊晉佳
                                      法  官  郭美杏
以上正本係照原本作成
請參照民事訴訟法第486條第4項、第466條之1規定。
本件當事人須以本裁定適用法律顯有錯誤為抗告理由時，始得於
本裁定送達後十日內向本院提出抗告狀，如已於本裁定送達前提
起抗告者，應於裁定送達後十日內補具抗告理由（均按他造當事
人之人數附繕本），抗告狀應委任律師代理並經本院許可後方得
抗告最高法院。
中　　華　　民　　國　　94　　年　　10　　月　　21　　日
                    　　　　　　     書記官　潘惠梅
